【裁判字號】    98,交聲,2014
【裁判日期】    980626
【裁判案由】    違反道路交通管理處罰條例聲明異議
【裁判全文】
臺灣臺北地方法院交通事件裁定        98年度交聲字第2014號
原處分機關  臺北市交通事件裁決所
異  議  人  甲○○
即受處分人
上列異議人即受處分人因違反道路交通管理處罰條例案件，對於
臺北市交通事件裁決所民國98年5 月27日所為北市裁罰字第裁22
-AEY090684號處分（原處分案號：臺北市政府警察局北市警交大
字第AEY090684 號），聲明異議，本院裁定如下：
    主  文
異議駁回。
    理  由
一、按汽車行駛於道路上，其駕駛人或前座乘客未繫安全帶者，
    處駕駛人新臺幣（下同）1 千5 百元罰鍰；其實施及宣導辦
    法，由交通部定之；道路交通管理處罰條例第31條第1 項定
    有明文。而就安全帶之使用方式，有此條授權交通部訂定之
    「汽車駕駛人及前座乘客繫安全帶實施及宣導辦法」第3 條
    第1 項第3 款明定：「汽車行駛於道路上，其汽車駕駛人及
    前座乘客，應依下列規定使用安全帶：……三、安全帶之帶
    扣應確實緊扣，安全帶無扭曲或反轉，鬆緊度保持適宜；腰
    部安全帶置於腰部以下，肩部安全帶固定位置應依個人調整
    ，避免安全帶纏繞經過頸部，且應置手臂上端以上」，可資
    遵循。
二、本件異議人即受處分人甲○○於民國98年4 月28日上午10時
    24分許，駕駛車牌號碼0270-QM 號自用小客車，行經臺北市
    市○○道4 段時，未依規定緊繫安全帶，違反道路交通管理
    處罰條例第31條第1 項規定，經臺北市政府警察局松山分局
    警備隊警員當場取締舉發；嗣受處分人於通知單上所載應到
    案日期前，向臺北市交通事件裁決所提出申訴，經原舉發單
    位調查結果，仍認受處分人有其上開違規之行為，臺北市交
    通裁決所乃依同上規定，裁處異議人罰鍰1 千5 百元等情，
    有舉發違反道路交通管理事件通知單、臺北市政府警察局松
    山分局書函、臺北市交通事件裁決所違反道路交通管理事件
    裁決書在卷可按。
三、受處分人異議意旨略以：(一)伊當時已緊繫安全帶，如提出之
    模擬照片2 張所示；(二)當時巡邏警員有2 人，未當場拍照取
    證，僅依其中1 警員目視做出取締，不合理；(三)警員僅依主
    觀認定伊違規，伊不服，拒絕簽章，警員未當場告知違反道
    路交通管理事件統一裁罰基準及處理細則第11條規定；綜上
    ，原處分顯有錯誤，請求撤銷云云。
四、本院經查，受處分人雖辯稱：當時已緊繫安全帶云云。惟觀
    諸受處分人自己提出之模擬照片2 張，可見受處分人係將安
    全帶穿過腋下，而非穿越肩、臂部以上。此核與舉發違反道
    路交通管理事件通知單之違規事實欄內記載「汽車駕駛人未
    依規定緊繫安全帶」相符，堪以認定為事實。受處分人如此
    繫法，人體可任意向前傾，安全帶無法發揮固定人體位置之
    功能，顯然違反前揭「肩部安全帶固定位置應依個人調整，
    避免安全帶纏繞經過頸部，且應置手臂上端以上」之規定。
    因此，受處分人當時將安全帶穿過腋下，應視同未繫安全帶
    ，始合於道路交通管理處罰條例第31條第1 項之處罰目的。
    從而，本院認為本件舉發，並無違誤。受處分人飾詞狡賴，
    顯屬無據。從而，原處分機關認定受處分人於前開時、地有
    未繫安全帶之違規行為，應堪認定，而依據首揭道路交通管
    理處罰條例之規定，裁處罰鍰1 千5 百元，實無不當。本件
    異議為無理由，應予駁回。
五、據上論斷，應依道路交通案件處理辦法第19條，裁定如主文
    。
中    華    民    國    98    年    6     月    26    日
                  交通法庭  法  官  林晏如
上正本與原本無異。
如不服本裁定，應於送達後5日內向本院提出抗告狀。
                            書記官  楊盈茹
中    華    民    國    98    年    6     月    29    日


司法院資訊處製作；財團法人民間司法改革基金會備份。
